ro-RO: Tip de umplutură pentru piñata inclus: Bomboane; Ciocolată; Confeti; Gumă de mestecat; Asortiment mixt; Autocolante; Jucării/mici cadouri; Altele
hu: Piñata töltelékének típusa: Cukorka; Csokoládé; Konfetti; Rágógumi; Vegyes válogatás; Matricák; Játékok/apróságok; Egyéb
hr-HR: Uključena vrsta punila za pinjatu: Bomboni; Čokolada; Konfeti; Gume za žvakanje; Miješani asortiman; Naljepnice; Igračke/sitnice; Ostalo
it: Tipo di riempimento della piñata incluso: Caramelle; Cioccolato; Coriandoli; Gomme da masticare; Assortimento misto; Adesivi; Giocattoli/articoli di novità; Altro
pt-PT: Tipo de enchimento para pinhata incluído: Doces; Chocolate; Confetes; Pastilha elástica; Sortido misto; Autocolantes; Brinquedos/novidades; Outro
ru: Тип наполнителя пиньяты: Конфеты; Шоколад; Конфетти; Жевательная резинка; Смешанное ассорти; Наклейки; Игрушки / сувениры; Другое
da: Medfølgende piñata-fyldtype: Slik; Chokolade; Konfetti; Tyggegummi; Blandet sortiment; Klistermærker; Legetøj/småting; Andet
ja: ピニャータのフィラータイプ付き: キャンディー; チョコレート; 紙吹雪; ガム; 詰め合わせ; ステッカー; おもちゃ/ノベルティ; その他
pl: Typ dołączonego wypełnienia piniaty: Cukierki; Czekolada; Konfetti; Guma; Mieszanka; Naklejki; Zabawki/drobiazgi; Inne
sv: Piñatafyllning som ingår: Godis; Choklad; Konfetti; Tuggummi; Blandat sortiment; Klistermärken; Leksaker/småsaker; Övrigt
bg-BG: Включен тип пълнеж за пинята: Бонбони; Шоколад; Конфети; Дъвка; Смесен асортимент; Стикери; Играчки/дреболии; Друго
ko: 피냐타 포함 필러 유형: 사탕; 초콜릿; 색종이 조각; 껌; 혼합 구성; 스티커; 장난감/기발한 상품; 기타
en: Piñata filler type included: Candy; Chocolate; Confetti; Gum; Mixed assortment; Stickers; Toys/novelties; Other
pt-BR: Piñata tipo de enchimento incluído: Doces; Chocolate; Confete; Chiclete; Variedade mista; Adesivos; Brinquedos/novidades; Outros
lt-LT: Įtrauktas piñatos užpildo tipas: Saldainiai; Šokoladas; Konfeti; Kramtomoji guma; Įvairus asortimentas; Lipdukai; Žaislai / smulkmenos; Kita
zh-CN: 包含的皮纳塔填充物类型: 糖果; 巧克力; 五彩纸屑; 口香糖; 什锦组合; 贴纸; 玩具/新奇小物件; 其他
cs: Typ výplně piñaty, která je součástí: Bonbony; Čokoláda; Konfety; Žvýkačky; Smíšený výběr; Samolepky; Hračky/drobnosti; Ostatní
th: มีไส้ปิญาตาแบบต่างๆ รวมอยู่ด้วย: ลูกอม; ช็อกโกแลต; กระดาษโปรย; หมากฝรั่ง; แบบผสม; สติกเกอร์; ของเล่น/ของกระจุกกระจิก; อื่นๆ
sl-SI: Vrsta vključenega polnila za pinjato: Sladkarije; Čokolada; Konfeti; Žvečilni gumi; Mešanica; Nalepke; Igrače/drobnarije; Drugo
nl: Piñata meegeleverd vultype: Snoep; Chocolade; Confetti; Kauwgom; Gemengd assortiment; Stickers; Speelgoed/kleinigheden; Overige
zh-TW: 隨附皮納塔填充物類型: 糖果; 巧克力; 五彩碎紙; 口香糖; 綜合口味; 貼紙; 玩具/新奇小物; 其他
fr: Type de garniture incluse pour la piñata: Bonbons; Chocolat; Confettis; Chewing-gum; Assortiment mixte; Autocollants; Jouets/nouveautés; Autre
el: Περιλαμβάνεται τύπος πλήρωσης πινιάτας: Ζαχαρωτά; Σοκολάτα; Κομφετί; Τσίχλα; Ανάμεικτη ποικιλία; Αυτοκόλλητα; Παιχνίδια/πρωτότυπα είδη; Άλλο
fi: Mukana tulevat piñata-täyteainetyypit: Karkit; Suklaa; Konfetti; Purukumi; Lajitelma; Tarrat; Lelut/pikkuesineet; Muu
es: Tipo de relleno de piñata incluido: Dulces; Chocolate; Confeti; Goma de mascar; Surtido mixto; Pegatinas; Juguetes/novedades; Otro
vi: Bao gồm loại vật liệu nhồi piñata.: Kẹo; Sô-cô-la; Hoa giấy; Kẹo cao su; Hỗn hợp; Hình dán; Đồ chơi/đồ mới lạ; Khác
nb: Piñata-fyllstofftype inkludert: Godteri; Sjokolade; Konfetti; Tyggegummi; Blandet utvalg; Klistremerker; Leker/småting; Annet
de: Enthaltene Piñatafüllung: Süßigkeiten; Schokolade; Konfetti; Kaugummi; Gemischtes Sortiment; Sticker; Spielzeug/Scherzartikel; Andere
sk-SK: Obsiahnutá výplň piñaty: Cukríky; Čokoláda; Konfety; Žuvačky; Zmiešaný výber; Nálepky; Hračky/drobnosti; Iné
tr: Piñata dolgu türü (dahil): Şeker; Çikolata; Konfeti; Sakız; Karışık çeşitler; Çıkartmalar; Oyuncaklar/ilginç eşyalar; Diğer